【裁判字號】    89,台抗,108
【裁判日期】    890316
【裁判案由】    偽造文書聲請再審抗告
【裁判全文】
最高法院刑事裁定                                八十九年度台抗字第一○八號
    抗  告  人  甲○○
右抗告人因偽造文書案件，不服台灣高等法院中華民國八十八年十二月二十九日駁回
聲請再審之裁定（八十八年度聲再更(一)字第一九號），提起抗告，本院裁定如左：
    主  文
抗告駁回。
    理  由
一本件抗告人甲○○聲請再審意旨略以：
1.原確定判決認定抗告人偽造「起瓦士封口標籤」之犯罪事實，在確定判決後經聲請
人遍查中央標準局相關註冊登記文案，均未發現有與查扣圖案相同或類似者；又對照
告訴人英商智華士兄弟有限公司當庭提出之註冊商標標籤一覽表，毫無相同或類似，
並無偽造之情形。2.原確定判決認定抗告人偽造「尊爵標籤」之犯罪事實，與英商釀
酒公開發行股份有限公司實際取得之註冊商標，無一相似之處，應無仿冒偽造之情。
3.綜上所述，應屬發現足以影響本件有罪判決之新事實、新證據。爰依刑事訴訟法第
四百二十條第一項第六款之規定聲請再審云云。
二原裁定則以，「因發現確實之新證據，足認受有罪判決之人應受無罪、免訴、免刑
或輕於原判決所認罪名之判決者。」得聲請再審，刑事訴訟法第四百二十條第一項第
六款固有明文，惟該條文既曰輕於原判決所認「罪名」，自與輕於原判決所宣告之「
罪刑」有別，所謂輕於原判決所認罪名，係指原判決所認罪名比較，其法定刑較輕之
罪名而言。從而，連續犯之數個犯罪行為當中，倘有部份犯行經嗣後證明為無罪，惟
既不變更原確定判決所論罪名，亦不影響其科刑範圍，自非屬刑事訴訟法第四百二十
條第一項第六款所指罪名之範圍，而不得聲請再審。本件原確定判決認定抗告人基於
概括之犯意，先後多次以偽造之商標標籤、偽造之封口標籤裝於假酒瓶上，而冒充商
標專用權人生產進口之馬爹利、軒尼詩、尊爵、起瓦士、約翰走路、人頭馬、皇家禮
炮等洋酒，並販售於人，而論以連續行使偽造私文書罪。茲抗告人僅就其中行使偽造
「起瓦士封口標籤」、「尊爵標籤」之部分犯行有所主張，而非就全部行使偽造私文
書犯行均聲請再審。依前開說明，抗告人所言縱然屬實，仍不能變更原確定判決論處
抗告人連續行使偽造私文書之罪名，亦不影響判決科刑之範圍，即與刑事訴訟法第四
百二十條第一項第六款規定得聲請再審之要件不合。因認本件再審之聲請為無理由，
乃以裁定駁回其再審之聲請。經核於法尚無違誤。抗告人抗告意旨略稱，上述標籤係
乃兄陳政宗過去自行印製使用後所留下者；其餘空瓶上之商標、包裝紙、瓶蓋等物，
皆為原廠出品而收回使用，自無偽造私文書之犯行，本件聲請與刑事訴訟法第四百二
十條第一項第六款規定得聲請再審之範圍，應無違背云云，係專憑己見，任意爭論，
非有理由，應予駁回。
據上論結，應依刑事訴訟法第四百十二條，裁定如主文。
中      華      民      國    八十九    年      三      月     十六     日
                              最高法院刑事第八庭
                                  審判長法官  吳  雄  銘
                                        法官  池  啟  明
                                        法官  石  木  欽
                                        法官  郭  毓  洲
                                        法官  吳  三  龍
      右正本證明與原本無異
                                              書  記  官
中      華      民      國    八十九    年      三      月    二十一    日


司法院資訊處製作；財團法人民間司法改革基金會備份。
